# 关于不丧失控制权处置子公司股权的合并抵销处理成本法与权益法比较

提问人：1226829524 时间：2020-06-08 16:58:00
求教各位：不丧失控制权处置子公司股权的合并抵销有几个问题 不明白，哪位大佬能给指导一下：
1 、对于子公司个别报表中确认的投资收益是不是需要在合并报表冲回来？？
2 、对于处置价款与按子公司可持续计算的持股比例确认净资产份额间的差是冲减投资收益不是长投？？
3 、具体表格见附件列示？？？求指教最好能写个分录出来不胜感激！
10-成本法抵销举例.xlsx
前天 16:58 上传
335.42 KB, 下载次数: 25

回答人：chenyiwei
1 、合并报表层面不应保留母公司合并报表层面就该处置子公司股权交易确认的投资收益；
2 、对于处置价款与按子公司可持续计算的持股比例确认净资产份额间的差，在合并报表层面应调整资本公积。
3 、在成本法抵销的情况下，应编制的最简单情形下的抵销分录是：
借：投资收益（抵销母公司个别报表层面的处置损益，以后年度延续抵销时变为年初未分配利润）
借：子公司各权益项目（最初取得对该子公司控制权之日的子公司账面净资产，延续以往年度抵销分录金额）
借：年初未分配利润（历年确认少数股东损益的累计影响）
借/贷：资本公积——资本溢价（按合并报表层面应调整资本公积的金额）
贷：长期股权投资（个别报表层面的投资账面价值）
贷：少数股东权益（期末少数股东权益的应有余额）